臺灣苗栗地方法院交通事件裁定　　　　　　　　　　　九十三年度交聲字第一六號
　　移送機關　交通部公路總局新竹區監理所苗栗監理站
　　異議人即
　　受處分人　乙○○
右列受處分人因違反道路交通管理處罰條例案件，對於交通部公路總局竹區監理所苗
栗監理站於九十二年四月二十二日所為之處分（原處分案號：竹監苗字第駕裁五四—
Ｆ00000000號），聲明異議，本院裁定如左：
    主      文
異議駁回。
    理      由
一、按「汽車所有人、駕駛人違反道路交通管理，經主管機關裁決後逾二十日未向管
    轄地方法院聲明異議，或其聲明異議經法院裁定確定，而不依裁決或裁定繳納罰
    鍰或不繳送汽車牌照、駕駛執照者，依左列規定處理：一、經處分吊銷汽車牌照
    或駕駛執照者，由公路主管機關逕行註銷。．．．三、罰鍰不繳者，按其罰鍰數
    額，易處吊扣汽車牌照或駕駛執照一個月至三個月；不依期限繳送汽車牌照或駕
    駛執照者，吊銷其汽車牌照或駕駛執照」，道路交通管理處罰條例第六十五條第
    一項第一款、第三款條定有明文。
二、本件受處分人即異議人乙○○駕駛車牌號碼ＩＪ—七六五二號自用小客車，於民
    國（下同）九十二年一月七日二十時四十分在苗栗縣頭份鎮○○路與蘆竹路口，
    為苗栗縣警察局警員甲○○舉發未繫安全帶」違規，因異議人未於舉發單指定應
    到案期限內到站繳款，原處分機關乃依道路交通管理處罰條例第三十一條第一項
    暨違反道路交通管理事件統一裁罰標準及處理細則第四十四條第一項規定，裁處
    罰鍰新臺幣一千五百元。因異議人未依裁決書處罰主文所定期限，到案裁罰，亦
    未聲明異議，原處分機關遂依據道路交通管理處罰條例第六十五條第一項第一款
    、第三款規定，自九十二年五月二十三日起易處吊扣駕駛執照二個月，九十二年
    六月六日前未繳送駕駛執照，自九十二年六月七日起易處吊銷，並逕行註銷駕駛
    執照，且一年內不得重新考領駕駛執照。
三、本件異議意旨略以：異議人於九十二年一月七日駕駛車牌號碼ＩＪ—七六五二號
    自用小客車行經苗栗縣頭份鎮○○路與蘆竹路口，因異議人有繫安全帶且因急於
    上班而拒絕在違反道路交通管理處罰事件裁決書上簽名，異議人當時住苗栗縣竹
    南鎮○○街三五號，因工作關係於九十二年二月十日遷至苗栗縣造橋鄉談文村六
    鄰五二之五號，故未收到原處分機關之裁決書，且裁決書寄至苗栗縣竹南鎮○○
    街三五號由丈母娘代收，然未通知異議人，因而異議人對於此罰單毫不知情，爰
    聲明異議云云。
四、經查：右揭違規事實，業據苗栗縣警察局苗縣警交字第Ｆ00000000號舉
    發違反道路交通管理事件通知單、交通部公路總局新竹區監理所九十二年四月二
    十二日竹監苗字第駕裁五四—Ｆ00000000號違反道路交通管理事件裁決
    書影本各一份附卷可稽。異議人固辯稱因工作關係，於九十二年二月十日遷至苗
    栗縣造橋鄉談文村六鄰五二之五號，惟遲至九十二年六月十日始辦理
    記，此亦有
    應送達處所，而於九十二年四月二十四日將上揭裁決書送達至該處，並無違誤。
    另依行政程序法第七十三條第一項規定：「於應送達處所不獲會晤應受送達人時
    ，得將文書付與有辨別事理能力之同居人、受僱人或應送達處所之接收郵件人員
    。」，而上揭裁決書經原處分機關依據異議人當時登載之
    受送達處所由異議人之丈母娘林玉雪於九十二年四月二十四日代為收受，此有掛
    號郵件回執在卷可稽，符合上開規定，因此原處分機關之送達合法，異議人縱實
    際上未居住
    ，本院無法為對其有利之認定。
    綜上所述，原處分機關認定異議人未於接受裁決書之翌日起二十日內提出聲明異
    議，而依道路交通管理處罰條例第六十五條第一項第一款、第三款規定，於九十
    二年一月十日裁處罰鍰新臺幣一千二百元，且因異議人未依裁決書處罰主文所定
    期限，到案裁罰，原處分機關遂依據道路交通管理處罰條例第六十五條第一項第
    一款、第三款規定，自九十二年五月二十三日起易處吊扣駕駛執照二個月，九十
    二年六月六日前未繳送駕駛執照，自九十二年六月七日起易處吊銷，並逕行註銷
    駕駛執照，且一年內不得重新考領駕駛執照，核無違誤，本件受處分人之異議為
    無理由，自應將其異議駁回。
五、據上論斷，應依道路交通案件處理辦法第十九條，裁定如主文。
中　　　華　　　民　　　國　　九十三　　年　　　五　　　月　　三十一　　日
                                      臺灣苗栗地方法院交通法庭
                                          法  官  林  誌  誠
右正本證明與原本無異。
如不服本裁定，應於送達達後五日內向本院提出抗告狀。（須附繕本）
                                          書記官  楊  慧  萍
中　　　華　　　民　　　國　　九十三　　年　　　六　　　月　　　三　　　日
